---
title: "Project"
author: "Lera"
date: '14 РґРµРєР°Р±СЂСЏ 2018 Рі '
output:
  pdf_document: default
  html_document: default
---

```{r setup, include = FALSE}
chooseCRANmirror(graphics=FALSE, ind=1)
knitr::opts_chunk$set(echo = TRUE)
```


```{r include = FALSE}
install.packages("caret");
install.packages("plyr");
install.packages("ggplot2");
install.packages("e1071");
```


Загрузка данных по мужчинам и женщинам
```{r}
install.packages("caret",
                 repos = "http://cran.r-project.org");
library(caret)
affairs.raw<-read.csv('./Affairs.csv')[, -1]
summary(affairs.raw)
```

Исследуем. Посомтрим диаграммы рассеяния измен от разных параметров
#От количества лет в браке
```{r}
plot(affairs.raw$affairs~affairs.raw$yearsmarried,xlab='Измены',ylab = 'Количество лет в браке')
```
Зависимости не видно

#От наличия/отсутствия детей
```{r}
plot(affairs.raw$affairs~affairs.raw$children,xlab='Дети',ylab = 'Измены')
```
Зависимости не видно

#От пола
```{r}
plot(affairs.raw$affairs~affairs.raw$gender,xlab='Пол',ylab = 'Измены')
```
Зависимости не видно

#От возраста
```{r}
plot(affairs.raw$affairs~affairs.raw$age,xlab='Возраст',ylab = 'Измены')
```
#От оценки брака
```{r}
plot(affairs.raw$affairs~affairs.raw$rating,xlab='Оценка брака',ylab = 'Измены')
```


```{r}
affairs.raw.linear.1<-lm(affairs.raw$affairs~affairs.raw$rating)
summary(affairs.raw.linear.1)
```

```{r}
affairs.raw.linear.1<-lm(affairs.raw$affairs~.,data=affairs.raw)
summary(affairs.raw.linear.1)
```

Значение детерминации равно 0.12. Попробуем преобразовать данные для классификации. Т.е. если количество измен равно 0, то человек верный и значение параметра - 0, а если больше 0, то изменщик проклятый и значение параметра - 1.

```{r}
affairs.modified<-affairs.raw[,-1]
affairs.modified$affairsType[affairs.raw$affairs>0]<-'unfair'
affairs.modified$affairsType[affairs.raw$affairs==0]<-'fair'
affairs.modified$affairsType<-as.character(affairs.modified$affairsType)
summary(affairs.modified)
```
Проверим зависимости
```{r}
boxplot(affairs.modified$age~affairs.modified$affairsType, ylab="Возраст", xlab="Верность")
```

```{r}
boxplot(affairs.modified$rating~affairs.modified$affairsType, ylab="Оценка брака", xlab="Верность")
```
Определенно есть зависимость. Уберем выбросы
```{r}
affairs.modified<-affairs.modified[!(affairs.modified$rating<3&affairs.modified$affairsType=='fair'),]
```

```{r}
boxplot(affairs.modified$rating~affairs.modified$affairsType, ylab="Оценка брака", xlab="Верность")
```

```{r}
boxplot(affairs.modified$yearsmarried~affairs.modified$affairsType, ylab="Количество лет в браке", xlab="Верность")
```

```{r}
#plotmeans(rating~affairsType,data=affairs.modified)
```
Попробуем построить модель с идеей - измены в браке зависят от удовлетворенности браком
```{r}
affairs.modified.anova<-aov(rating~affairsType,data=affairs.modified)
summary(affairs.modified.anova)
```

```{r}
TukeyHSD(affairs.modified.anova)
```
#Используем машинное обучение
Сначала разделим данные на данные для обучения и для теста
```{r}
validation_index <- createDataPartition(affairs.modified$affairsType, p=0.80, list=FALSE)
validation <- affairs.modified[-validation_index,]
affairs.modified <- affairs.modified[validation_index,]
```
Посмотрим процентвоку изменщиков и верных
```{r}
percentage <- prop.table(table(affairs.modified$affairsType)) * 100
cbind(freq=table(affairs.modified$affairsType), percentage=percentage)
```

Будем запускать все алгоримы и проерять кроссвалидацией(cv)
```{r}
control <- trainControl(method="cv", number=10)
# Контролируема метрика
metric <- "Accuracy"
#линейные алгоритмы 
#LDA 
set.seed(13)
fit.lda <- train(affairsType~., data=affairs.modified, method="lda", metric=metric, trControl=control)
#нелинейные алгоритмы
# CART 
set.seed(13)
fit.cart <- train(affairsType~., data=affairs.modified, method="rpart", metric=metric, trControl=control)
# kNN 
set.seed(13)
fit.knn <- train(affairsType~., data=affairs.modified, method="knn", metric=metric, trControl=control)
#Сложные алгоритмы
# SVM 
set.seed(13)
fit.svm <- train(affairsType~., data=affairs.modified, method="svmRadial", metric=metric, trControl=control)
#RandomForest
set.seed(13)
fit.rf <- train(affairsType~., data=affairs.modified, method="rf", metric=metric, trControl=control)
```
Получим оценки конролируемой метрики для каждого алгоритма
```{r}
results <- resamples(list(lda=fit.lda, cart=fit.cart, knn=fit.knn, svm=fit.svm, rf=fit.rf))
summary(results)
```
Визуализируем
```{r}
dotplot(results)
```

```{r}
print(fit.lda)
```

```{r}
predictions <- predict(fit.lda, validation)
confusionMatrix(table(predictions, validation$affairsType))
```

